Bewerbungsunterlagen



DR. RICHARD LINDNER

Profil

Meine Stärken liegen in der Entwicklung und im Projektmangement, besonders bei komplexen Sachverhalten. Ich verbinde dabei die analytischen Fähigkeiten eines Mathematikers, die handwerklichen Möglichkeiten eines Informatikers und die zugänglichen Präsentationstechniken eines erfahrenen Ausbilders. Diese Fertigkeiten konnte ich im kompetitiven, internationalen Umfeld der kryptographischen Forschung ausgiebig verfeinern. Dabei habe ich in Kollaboration mit Spitzenforschern aus USA, Frankreich und Brasilien neue Verfahren und Analysen entwickelt und diese auf 8 internationalen Top-Konferenzen vorgestellt.

PERSÖNLICHE DATEN (ZENSIERT FÜR NETZVERSION)

Geburt

Nationalität

Adresse

Telefon

Mobil

E-Mail

Lebenslauf

| Λ. | TTCT | TTC | TAT | JNG |
|--------|------------------------|--------------|-----|------|
| \Box | \cup \circ \circ | \mathbf{D} | 170 | JING |

| Ausbildung | |
|-----------------------------------|--|
| 9/2006 - 12/202 | 0 Promotionsstudium an der Technische Universität Darmstadt |
| | ▷ Abschluss: Doctor rerum naturalium (Note: sehr gut) |
| | \triangleright Dissertation: Towards Efficient Lattice-Based Cryptography |
| 9/2001 - 7/200 | 6 Diplomstudium von "Mathematics with Computer Science" an der Technischen Universität Darmstadt im Fachbereich Mathematik |
| | \triangleright Abschluss: Diplom-Mathematiker (Note: sehr gut) |
| | \triangleright Diplomarbeit: Current Attacks on NTRU |
| 9/2003 - 6/200 | 4 Auslandsstudium in England an der University of Birmingham |
| | ⊳ Bachelorarbeit: Teaching Java Some Algebra (Note: sehr gut) |
| 9/2000 - 4/200 | 1 Wehrdienst im Gerätehauptdepot in Darmstadt |
| 9/1991 - 6/200 | 0 Abitur am Adolf-Reichwein-Gymnasium in Heusenstamm (Note: gut) |
| | ▷ Leistungskurse: Mathematik und Physik |
| 9/1997 - 5/199 | 8 Auslandsschuljahr in Wisconsin, USA an der Chetek High School |
| | |
| D | |
| BERUFSERFAHRUNG | |
| 9/2006 – heute | Wissenschaftlicher Mitarbeiter an der Technischen Universität Darmstadt im Fachbereich Informatik, Fachgebiet Kryptographie und Computeralgebra |
| | |
| | ${\vartriangleright}$ Veröffentlichung von 9 Publikationen auf internationalen Top-Konferenzen |
| | ▷ Veröffentlichung von 9 Publikationen auf internationalen Top-Konferenzen ▷ Präsentation von 8 Konferenzbeiträgen, davon 2 auf persönliche Einladung, in Deutschland (Bonn, Saarbrücken), Niederlande (Eindhoven), Österreich (Graz), Indien (Neu Delhi), Malaysia (Malacca) und USA (San Francisco, Cincinnati) |
| | ▷ Präsentation von 8 Konferenzbeiträgen, davon 2 auf persönliche Einladung, in Deutschland (Bonn, Saarbrücken), Niederlande (Eindhoven), Österreich (Graz), Indien (Neu Delhi), Malaysia (Malacca) und USA (San |
| | ▷ Präsentation von 8 Konferenzbeiträgen, davon 2 auf persönliche Einladung, in Deutschland (Bonn, Saarbrücken), Niederlande (Eindhoven), Österreich (Graz), Indien (Neu Delhi), Malaysia (Malacca) und USA (San Francisco, Cincinnati) |
| | ▷ Präsentation von 8 Konferenzbeiträgen, davon 2 auf persönliche Einladung, in Deutschland (Bonn, Saarbrücken), Niederlande (Eindhoven), Österreich (Graz), Indien (Neu Delhi), Malaysia (Malacca) und USA (San Francisco, Cincinnati) ▷ Betreuung von 8 Lehrveranstaltungen, davon 3 mit über 100 Studenten |
| 9/2009 - 12/200 | ▷ Präsentation von 8 Konferenzbeiträgen, davon 2 auf persönliche Einladung, in Deutschland (Bonn, Saarbrücken), Niederlande (Eindhoven), Österreich (Graz), Indien (Neu Delhi), Malaysia (Malacca) und USA (San Francisco, Cincinnati) ▷ Betreuung von 8 Lehrveranstaltungen, davon 3 mit über 100 Studenten ▷ Betreuung von 9 Diplom-, Master- und Bachelorarbeiten ▷ Dauerhafte Organisation des semestralen Programmierpraktikums und wöchentlichen Vortragsseminars der Arbeitsgruppe |
| 9/2009 – 12/200 | ▷ Präsentation von 8 Konferenzbeiträgen, davon 2 auf persönliche Einladung, in Deutschland (Bonn, Saarbrücken), Niederlande (Eindhoven), Österreich (Graz), Indien (Neu Delhi), Malaysia (Malacca) und USA (San Francisco, Cincinnati) ▷ Betreuung von 8 Lehrveranstaltungen, davon 3 mit über 100 Studenten ▷ Betreuung von 9 Diplom-, Master- und Bachelorarbeiten ▷ Dauerhafte Organisation des semestralen Programmierpraktikums und wöchentlichen Vortragsseminars der Arbeitsgruppe Beantragung, Organisation und Durchführung des "2nd Taiwan-Germany |
| 9/2009 - 12/200 $6/2009 - 11/200$ | ▷ Präsentation von 8 Konferenzbeiträgen, davon 2 auf persönliche Einladung, in Deutschland (Bonn, Saarbrücken), Niederlande (Eindhoven), Österreich (Graz), Indien (Neu Delhi), Malaysia (Malacca) und USA (San Francisco, Cincinnati) ▷ Betreuung von 8 Lehrveranstaltungen, davon 3 mit über 100 Studenten ▷ Betreuung von 9 Diplom-, Master- und Bachelorarbeiten ▷ Dauerhafte Organisation des semestralen Programmierpraktikums und wöchentlichen Vortragsseminars der Arbeitsgruppe Beantragung, Organisation und Durchführung des "2nd Taiwan-Germany Information Technology Workshop" mit 28 Teilnehmern ▷ Finanzierung: Deutsche Forschungsgemeinschaft (DGF) |
| | ▷ Präsentation von 8 Konferenzbeiträgen, davon 2 auf persönliche Einladung, in Deutschland (Bonn, Saarbrücken), Niederlande (Eindhoven), Österreich (Graz), Indien (Neu Delhi), Malaysia (Malacca) und USA (San Francisco, Cincinnati) ▷ Betreuung von 8 Lehrveranstaltungen, davon 3 mit über 100 Studenten ▷ Betreuung von 9 Diplom-, Master- und Bachelorarbeiten ▷ Dauerhafte Organisation des semestralen Programmierpraktikums und wöchentlichen Vortragsseminars der Arbeitsgruppe Beantragung, Organisation und Durchführung des "2nd Taiwan-Germany Information Technology Workshop" mit 28 Teilnehmern ▷ Finanzierung: Deutsche Forschungsgemeinschaft (DGF) |
| | ▷ Präsentation von 8 Konferenzbeiträgen, davon 2 auf persönliche Einladung, in Deutschland (Bonn, Saarbrücken), Niederlande (Eindhoven), Österreich (Graz), Indien (Neu Delhi), Malaysia (Malacca) und USA (San Francisco, Cincinnati) ▷ Betreuung von 8 Lehrveranstaltungen, davon 3 mit über 100 Studenten ▷ Betreuung von 9 Diplom-, Master- und Bachelorarbeiten ▷ Dauerhafte Organisation des semestralen Programmierpraktikums und wöchentlichen Vortragsseminars der Arbeitsgruppe Beantragung, Organisation und Durchführung des "2nd Taiwan-Germany Information Technology Workshop" mit 28 Teilnehmern ▷ Finanzierung: Deutsche Forschungsgemeinschaft (DGF) Beantragung, Organisation und Durchführung eines Forschungsprojekts |
| | ▷ Präsentation von 8 Konferenzbeiträgen, davon 2 auf persönliche Einladung, in Deutschland (Bonn, Saarbrücken), Niederlande (Eindhoven), Österreich (Graz), Indien (Neu Delhi), Malaysia (Malacca) und USA (San Francisco, Cincinnati) ▷ Betreuung von 8 Lehrveranstaltungen, davon 3 mit über 100 Studenten ▷ Betreuung von 9 Diplom-, Master- und Bachelorarbeiten ▷ Dauerhafte Organisation des semestralen Programmierpraktikums und wöchentlichen Vortragsseminars der Arbeitsgruppe Beantragung, Organisation und Durchführung des "2nd Taiwan-Germany Information Technology Workshop" mit 28 Teilnehmern ▷ Finanzierung: Deutsche Forschungsgemeinschaft (DGF) Beantragung, Organisation und Durchführung eines Forschungsprojekts ▷ Titel: State of the Art Quantum Computing ▷ Finanzierung: cryptovision GmbH |
| 6/2009 – 11/200 | ▷ Präsentation von 8 Konferenzbeiträgen, davon 2 auf persönliche Einladung, in Deutschland (Bonn, Saarbrücken), Niederlande (Eindhoven), Österreich (Graz), Indien (Neu Delhi), Malaysia (Malacca) und USA (San Francisco, Cincinnati) ▷ Betreuung von 8 Lehrveranstaltungen, davon 3 mit über 100 Studenten ▷ Betreuung von 9 Diplom-, Master- und Bachelorarbeiten ▷ Dauerhafte Organisation des semestralen Programmierpraktikums und wöchentlichen Vortragsseminars der Arbeitsgruppe Beantragung, Organisation und Durchführung des "2nd Taiwan-Germany Information Technology Workshop" mit 28 Teilnehmern ▷ Finanzierung: Deutsche Forschungsgemeinschaft (DGF) Beantragung, Organisation und Durchführung eines Forschungsprojekts ▷ Titel: State of the Art Quantum Computing ▷ Finanzierung: cryptovision GmbH |

Engagement

9/2007 – heute Begutachtungen und Komitteearbeit für internationale Top-Konferenzen

⊳ PQCrypto 2011, ASIACRYPT 2011, PKC 2011, COSADE 2011, EURO-

CRYPT 2010, CRYPTO 2009, TCC 2008

10/2008 - heute Design, Einführung und Wartung der Seite www.latticechallenge.org

3/2008 – 9/2010 Erlangen eines Patents für die Technische Universität Darmstadt

8/2010 Entwicklung eines Generators komplexer Berechnungsprobleme für SAGE

8/2008 Veröffentlichung meiner Diplomarbeit als Buch beim VDM Verlag

Sprachen

Deutsch Muttersprache

Englisch Verhandlungssicher in Wort und Schrift

Französisch Erweiterte Grundkenntnisse

IT-KENNTNISSE

Systeme Windows 98/XP/7, Linux (Ubuntu, Debian, SUSE)

Sprachen C/C++, Java, Pascal, Basic

Skripte SAGE, PARI/GP, CPLEX, Magma, POV-Ray, Gnuplot

Büro Powerpoint, Excel, Word, Open/LibreOffice, LATEX, InDesign

Persönliche Interessen

Sport Fitnesstraining, Schwimmen, Langlauf, Tauchen

Computer Programmieren kleiner Tools, Datenschutz

Hobby Fotografie, Design, Gitarre

Darmstadt, Juli 2011